---
title: "R Aula 02"
output:
  html_document:
    df_print: paged
---

#Data Frame

```{r}
d1 <- data.frame(x = 1:10, y = c(51, 54, 61, 67, 68, 75, 77, 75, 80, 82))
d1
```

```{r}
names(d1)
```

```{r}
class(d1)
```

Acessando os dados das colunas do data frame

```{r}
print(d1$x)
print(d1$y)
```

plotando os dados da data frame

```{r}
plot(d1)
```

```{r}
plot(d1$x, d1$y)
```

#Carregando arquivos

##Arquivos de textos

O read table vai pegar as linhas e usar o separador de espaço por padrão

```{r}
ex1 <- read.table('teste.txt')
ex1
```

```{r}
ex2 <-read.table('teste2.txt', head = T)
ex2
```

```{r}
ex3 <- read.table('teste3.csv', head = T, sep = ';', dec = ',')
ex3
```

O salário é numérico pq ele tinha uma ',' como separador

```{r}
class(ex3$salario)
```

##Exibir os datasets

Para exibir todos os datasets que vem no r

```{r}
#data() no R normal

ls('package:datasets')
```

Visualizando os dados de uma lista

```{r}
#View(ls('package:datasets')) no R normal
```

##Datasets do R

Dim retorna a quantidade de registro por numero de colunas, no mtcars são 32 registros com 11 colunas

```{r}
data('mtcars')

dim(mtcars)
```

O fix abre uma janela para alterar os arquivos

```{r}
#fix(mtcars)
```

Summary retorna estatística básica

```{r}
summary(mtcars)
```

Os datasets do R possuem um help

```{r}
#help("mtcars")
```

##Carregando arquivos do xlsx

Para carregar o XLSX precisa das bibliotecas gdata e gtools com dependencias = T

```{r}
library('gdata')
library('gtools')

arquivo <- file.path('teste4.xlsx')

sheetCount(arquivo)

```

```{r}
sheetNames(arquivo)
```

```{r}
clientes <- read.xls(arquivo, verbose = T, perl = 'perl', sheet = 1)
clientes
```

```{r}
produtos <- read.xls(arquivo, verbose = T, perl = 'perl', sheet = "produtos")
produtos
```

```{r}
enderecos <- read.xls(arquivo, verbose = T, perl = 'perl', sheet = 3)
enderecos
```

```{r}
clientes$nome
```


```{r}
produtos$preco
```


```{r}
enderecos$bairro
```

```{r}
xlsfile <- file.path(path.package('gdata'), 'xls', 'iris.xls')

irisxls <- read.xls(xlsfile)

irisxls

```

```{r}
dim(irisxls)
```

```{r}
head(irisxls)
```

```{r}
sheetCount(xlsfile)
```

```{r}
sheetNames(xlsfile)
```

#Conexão com banco de dados

Utilizando o postgresql

```{r}
library('RPostgreSQL')
```

```{r}
con <- dbConnect(PostgreSQL(), user = 'postgres', password = 'coti', dbname = 'aular')
```

Executar uma consulta no banco de dados pelo R

```{r}
rs <- dbSendQuery(con, 'select * from produto order by nome')
rs
```

precisa dar fetch no cursor

```{r}
df <- fetch(rs, n = -1)
df
```

```{r}
dim(df)
```

```{r}
head(df)
```

Verificar quais as tabelas que tem no banco

```{r}
dbListTables(con)
```

Getquery já busca uma consulta pronta

```{r}
produtos <- dbGetQuery(con, 'select * from produto order by preco desc')

produtos


```



