---
title: "R Aula 6"
output:
  html_document:
    df_print: paged
---

# Ensamble learning

Multiplos algoritmos usando varios modelos

```{r}
library(randomForest)
```

```{r}
credito <-  read.csv("Credit.csv", sep = "," , header = T)
credito
```

## Conjunto de amostras

```{r}
amostra <- sample(2, 1000, replace = T, prob = c(0.7, 0.3))
creditotreino <- credito[amostra == 1,]
creditoteste  <- credito[amostra == 2,]

print(dim(creditotreino))
print(dim(creditoteste))

```

```{r}
floresta <- randomForest(class ~ ., data = creditotreino, ntre = 100, importance = T)
floresta
```

```{r}
varImpPlot(floresta)
```

```{r}
previsao <- predict(floresta, creditoteste)
previsao
```

```{r}
confusao <- table(previsao, creditoteste$class)
confusao
```

# Tarefas não supervisionadas



```{r}
taxac <- (confusao[1] + confusao[4]) / sum(confusao)
taxac * 100
```

# Tarefas não supervisionadas

É quando o conjunto de dados não possui uma classe. Agrupamento é usado para criar relação entre as instancias do conjunto de dados.

## K-means

Conjunto de dados iris, 150 instancias e 5 colunas
class -> setosa, versicolor e virginia
agrupamento -> quando so elementos não possuem classe

Criar uma variável cluster -> resultado do agrupamento

* Criação de grupos
* Medias do atributo de cada cluster baseado em centróide

```{r}
iris
```

```{r}
summary(iris)
```


```{r}
cluster <- kmeans(iris[1:4], center = 3)
cluster
```

Matriz de confusao

```{r}
confusao <- table(iris$Species, cluster$cluster)
confusao
```

```{r}
plot(iris[,1:4], col = cluster$cluster)
```

## cmeans

Agrupamento parcial de dados

Pertence a mais de um grupo

```{r}
library(e1071)
```

```{r}
cluster <- cmeans(iris[, 1:4], centers = 3)
cluster
```

```{r}

```

