---
title: "R Aula 01"
output:
  html_document:
    df_print: paged
---

Primeira aula de R

6 aulas de R -> RStudio
7 Aulas de Python -> Anaconda

R:

* Linguagem R
* Estatística e probabilidade
* treinamento
* aprendizagem de máquina

## Declaração de variável

```{r}
c <- 10
c


```

## Criação de vetores

vetores numéricos

```{r}
vetor <- c(1,2,3,4,5,6,7)
vetor
```

Vetores de caracteres

```{r}
nomes <- c("maria", "jose", "joao")
nomes
```

acesso por posição

A posição do R inicial é 1

```{r}
nomes[1]
```

Para pegar o tamanho do vetor é com a função R

```{r}
length(nomes)
length(vetor)
```

para validar se é vetor usar a função is.vector

```{r}
is.vector(nomes)
```

pode-se criar um vetor numérico a partir de um intervalo

```{r}
numeros <- 1:10
numeros
```

a função seq também cria sequência numérica

```{r}
numeros2 <- seq(0,1,by=0.1)
numeros2
```

```{r}
c("a", numeros)
```

Operações matemáticas são aplicadas sobre todo o array

```{r}
operacao <- c(10,20,30,40,50)
operacao * 3
operacao - 3
operacao + 3
operacao / 3
```

Arredondamentos são aplicados sobre todo o array

```{r}
round(operacao / 3)
```

Para criar vetores de numeros repetidos

```{r}
repetidos <- rep(1,5)
repetidos

repetidos <- rep(c(1,2), c(3,4))
repetidos
```

função utilizada para criar vetores de caractes: paste()

```{r}
n <-c("lucas", "bia", "rui")
n

paste(n, 1:3)
paste("maria", 2)

paste("T", 1:3, sep = "")
rep(paste("T", 1:3, sep = ""), c(4,4,3))
```

## Fatores

Fatores são estruturas de dados do R que possuem levels e são objetos de classes diferentes do vetor

### Criando fatores

Vetores não são objetos R, por isso apesar de ter classe não tem atributos

```{r}
estados <- c("RJ","SP", "MG")
estados
class(estados)
attributes(estados)
```

Para criar um fato use a função factor

```{r}
estadosF <- factor(estados)
estadosF
```

Agora ele tem atributos

```{r}
class(estadosF)
attributes(estadosF)

```

A função table() serve para contar os valores

```{r}
pessoas <- c("Rui", "Bia", "Ana", "Leo", "Nat", "Rui", "Leo", "Bia", "Leo")

pessoas

table(pessoas)

```

```{r}
pessoasn <- factor(pessoas, levels = c("Ana", "Rui", "Nat", "Bia", "Leo", "Bob"))
pessoasn

table(pessoasn)

```

Reagrupamento de fator

```{r}
pessoassite <- pessoasn
levels(pessoassite)
levels(pessoassite) <- c("Site", "Site", "Site", "Site", "App", "App")
levels(pessoassite)
table(pessoassite)
```

Ordenação de fatores

```{r}
grau <- c("meio","baixo","medio","baixo","alto","medio","alto","meio")
grau

table(grau)
factor(grau, ord=T)

factor(grau, ordered = T, levels = c("baixo", "medio", "alto"))
```

Pode ser feito com a função ordered

```{r}
ordered(grau, levels = c("baixo", "medio", "alto"))
```

Ordem inversa

```{r}
vec <- 1:10
vec
rev(vec)
```

Criação dinâmica, rnorm cria numeros dinamicos a partir de uma media e um desvio padrão

```{r}
vec <- round(rnorm(7, m = 70, sd = 10))
vec
```

Ordernar os valores

```{r}
sort(vec)
```

Criação de ranks

```{r}
rank(vec)
sort(rank(vec))
```

