---
title: "R Aula 01"
output:
  html_document:
    df_print: paged
---

Primeira aula de R

6 aulas de R -> RStudio
7 Aulas de Python -> Anaconda

R:

* Linguagem R
* Estatística e probabilidade
* treinamento
* aprendizagem de máquina

## Declaração de variável

```{r}
c <- 10
c


```

## Criação de vetores

vetores numéricos

```{r}
vetor <- c(1,2,3,4,5,6,7)
vetor
```

Vetores de caracteres

```{r}
nomes <- c("maria", "jose", "joao")
nomes
```

acesso por posição

A posição do R inicial é 1

```{r}
nomes[1]
```

Para pegar o tamanho do vetor é com a função R

```{r}
length(nomes)
length(vetor)
```

para validar se é vetor usar a função is.vector

```{r}
is.vector(nomes)
```

pode-se criar um vetor numérico a partir de um intervalo

```{r}
numeros <- 1:10
numeros
```

a função seq também cria sequência numérica

```{r}
numeros2 <- seq(0,1,by=0.1)
numeros2
```

```{r}
c("a", numeros)
```

Operações matemáticas são aplicadas sobre todo o array

```{r}
operacao <- c(10,20,30,40,50)
operacao * 3
operacao - 3
operacao + 3
operacao / 3
```

Arredondamentos são aplicados sobre todo o array

```{r}
round(operacao / 3)
```

Para criar vetores de numeros repetidos

```{r}
repetidos <- rep(1,5)
repetidos

repetidos <- rep(c(1,2), c(3,4))
repetidos
```

função utilizada para criar vetores de caractes: paste()

```{r}
n <-c("lucas", "bia", "rui")
n

paste(n, 1:3)
paste("maria", 2)

paste("T", 1:3, sep = "")
rep(paste("T", 1:3, sep = ""), c(4,4,3))
```



