---
title: "R Aula 05"
output:
  html_document:
    df_print: paged
---

# Probabilidade

## Analise de variancia

É um rocedimento usado para comparar a distribuição de três ou mais grupos em amostras independentes.

Só pode ser feita com mais de 2 grupos.

Você trabalha para invaldar a hipótese nula (H0)

## Anova

Carregar os dados

```{r}
tratamento <-  read.csv('anova.csv', sep = ';')
tratamento
```

```{r}
dim(tratamento)
```

```{r}
boxplot(Horas ~ Remedio, data = tratamento)
```

Criando a anova

```{r}
an <- aov(Horas ~ Remedio, data = tratamento)
an
```

```{r}
plot(an)
```

```{r}
summary(an)
```

O pr(>F) é o Pvalue, que se for 0.05 é uma hipótese nula

```{r}
an <- aov(Horas ~ Remedio * Sexo, data = tratamento)
an
```

```{r}
summary(an)
```

## Teste de tukey

Retorna a diferença entre os grupos

```{r}
an <- aov(Horas ~ Remedio, data = tratamento)
tukey <- TukeyHSD(an)
tukey
```

Como o C tem uma diferença maior que o B (1.000) e o A (0.375) então ele é o melhor na nossa análise

```{r}
plot(tukey)
```

# ML

## Árvore de decisão

```{r}
library('rpart')
```

```{r}
credito <- read.csv2('Credit.csv', sep = ',', header = T)
credito
```

```{r}
amostra <- sample(2, 1000, replace = T, prob = c(0.7, 0.3))
amostra
```

Separando conjunto de teste e de treino

```{r}
creditotreino <- credito[amostra == 1,]
creditotest <- credito[amostra == 2,]

creditotest
```

```{r}
dim(creditotest)
```

```{r}
dim(creditotreino)
```

## Criação

Criação de modelo arvore decisão

class -> class -> metodo

Regressão -> anova -> metodo

Arvore -> modelo criado com algoritmo de arvore de decisão

```{r}
arvore <- rpart(class ~., data = creditotreino, method = "class")
arvore
```

```{r}
plot(arvore)
text(arvore, use.n = T, all = T, cex = 0.8)
```

```{r}
teste <- predict(arvore, newdata = creditotest)
teste
```

```{r}
dim(teste)
```

```{r}
dim(creditotest)
```

```{r}
cred = data.frame()
cred <- cbind(creditotest, teste)
cred
```

```{r}
cred["Result"] <- ifelse(cred$bad > 0.5, "bad", "good")
cred
```

# Calculo de matriz de confusão

```{r}
confusao <- table(cred$class, cred$Result)
confusao
```

```{r}
taxac <- (confusao[1] + confusao[4]) / sum(confusao)
taxac
```

# Machine learning regressão

Conjunto de dados

Library para instalação de datasets: mlbench

```{r}
library('mlbench')
```

Dataset para regressão

```{r}
data("BostonHousing")
#help("BostonHousing")
```

```{r}
dados <- BostonHousing
dados
```

```{r}
dim(dados)
```

```{r}
amostra <- sample(2, 506, replace = T, prob = c(0.7, 0.3))
amostra
```

```{r}
dadostreino <- dados[amostra == 1,]
dadosteste <-  dados[amostra == 2,]

print(dim(dadostreino))
print(dim(dadosteste))
```

```{r}
head(dados$medv, 10)
```

```{r}
fit <- rpart(medv ~., data = dadostreino, method = "anova")
fit
```

```{r}
plot(fit)
text(fit, use.n = T, all = T, cex = 0.8)
```

```{r}
prev <- predict(fit, newdata = dadosteste)
prev
```

```{r}
plot(prev)
```

```{r}
summary(prev)
```

```{r}
r <- cbind(dadosteste, prev)
r
```

```{r}
r$dif <- abs(r$medv - r$prev)
r
```

```{r}
max(r$dif)
```

```{r}
min(r$dif)
```

```{r}
mean(r$dif)
```

```{r}
media <- mean(r$dif) * 1.3
media
```

Calcular o percentual de erro

```{r}
proc <- (sum(r$dif <= media) * 100) / dim(r)[1]
proc
```

# Seleção de atributos 

Serve para criar modelos mais simples

Biblioteca e1071

```{r}
library(e1071)
```

```{r}
credito
```

```{r}
modelo <- svm(class ~., creditotreino)
modelo
```

```{r}
pred <- predict(modelo, creditotest)
pred
```

```{r}
confusao <- table(creditotest$class,pred)
confusao
```

taxa de acerto

```{r}
taxac1 <- (confusao[1] + confusao[4]) / sum(confusao)
taxac1 * 100
```

Seleção de atributos pega os atributos mais importantes em relação ao modelo

pacote FSelector

```{r}
library(FSelector)
```

```{r}

```

