---
title: "R Aula 04"
output:
  html_document:
    df_print: paged
---

# Regressão linear simples

Para escolher um arquivo pelo prompt usar o file.choose

```{r}
#dados <- read.csv(file.choose(), sep = ';', dec = ',', header = T)
dados <- read.csv("vendas.csv", sep = ';', dec = ',', header = T)
dados
```

```{r}
head(dados)
```


```{r}
cor(dados)
```

lm -> linear model

```{r}
modelo <-  lm(vendas ~ preco, data = dados)
modelo
```

```{r}
modelo$coefficients
```

```{r}
previsao <- modelo$coefficients[1] + modelo$coefficients[2] * 340
previsao
```

```{r}
previsao <- predict(modelo, data.frame(preco = c(230,450,710,190,340)))
round(previsao)
```

# Regressão logística

USa o csv de eleicao

```{r}
eleicao <- read.csv2("Eleicao.csv", sep = ';')
eleicao
```

Como só tem duas variáveis o plot é de dispersão

```{r}
plot(eleicao$DESPESAS, eleicao$SITUACAO)
```

```{r}
summary(eleicao)
```

```{r}
cor(eleicao$DESPESAS, eleicao$SITUACAO)
```

### Modelo de regressão logística

```{r}
modelo <- glm(SITUACAO ~ DESPESAS, data = eleicao, family = 'binomial')
modelo
```

```{r}
plot(eleicao$DESPESAS, eleicao$SITUACAO, col = 'red', pch = 20)
#pch é o código do ícone
```

```{r}
plot(eleicao$DESPESAS, eleicao$SITUACAO, col = 'red', pch = 20)
points(eleicao$DESPESAS, modelo$fitted.values, pch = 4)
```

### Treinamento dos dados

```{r}
peleicao <- read.csv('NovosCandidatos.csv', sep = ';', header = T)
peleicao
```

```{r}
peleicao$RESULT = predict(modelo, newdata = peleicao, type = 'response')

peleicao
```

O result retorna a probabilidade de ser eleito entre 0 e 1


Vamos criar um padrão: Quem tem mais de 80% é eleito

```{r}
peleicao$SITUACAO = (peleicao$RESULT * 100 > 85)

peleicao

```

```{r}
peleicao$SITUACAO = ifelse(peleicao$SITUACAO == T, 1, 0)
peleicao
```

## Distribuição de poisson

Distribuição de um intervalo de tempo
Num lugar com a media de 2 acidentes por dia qual a chance de ocorrer 3 acidentes?

x = 3
media_acidentes = 2

```{r}
x = 3
media_acidentes = 2
dpois(x, lambda = media_acidentes)
```

Mas e se for para descobrir a probabilidade de ser <= 3

```{r}
ppois(x, lambda = media_acidentes)
```

Mas e se for > 3

```{r}
ppois(x, lambda = media_acidentes, lower.tail = F)
```

# Series temporais (Forecast)

Estuda o comportamento de uma varável continua ao longo do tempo

Areas:

* Economia
* Previsão do tempo
* Previsão Financeira

Estacionarias - Flutuam em torno de uma mesma média
Não estacionarias - Contêm mudanças acentuadas

Estocásticas - Formula + Fator aleatória, não pode ser explicado
Determinísticas - Explicadas através de uma formula

Componentes:

* Tendência - conte funcao
* Sazionalidade - contem funcao
* Aleatoriedade - não possui explicação

```{r}
AirPassengers
```

A primeira coluna sem nome repsenta o índice, e numa série temporal normalmente é o tempo, nesse caso anos

Inicio e fim

```{r}
start(AirPassengers)
```


```{r}
end(AirPassengers)
```

```{r}
plot(AirPassengers)
```

Substrato de uma serie temporal

```{r}
subst <-  window(AirPassengers, start=c(1960,1), end=c(1960,12))
plot(subst)
```

### Partes

Decomposição de série temporal

```{r}
dec <- decompose(AirPassengers)

dec
```

Sasionalidade

```{r}
dec$seasonal
```

Tendência

```{r}
dec$trend
```

Aleatoriedade
```{r}
dec$random
```

### Previsão

Para fazer a predição se usa a estrapolação, ou seja, a previsão está fora dos meus dados e de sua média.

Ele trabalha dentro de um intervalo de segurança

```{r}
mean(AirPassengers)
```

Média da janela do último ano

```{r}
mean(window(AirPassengers, start=c(1960,1), end=c(1960,12)))
```

Para trabalhar com médias moveis usa o pacote forecast

```{r}
library(forecast)
```

* ma - conjunto de dados
* order - quantidade de meses

```{r}
mediam <- ma(AirPassengers, order = 12)
mediam
```

### Previsão de forecast

```{r}
previsao <- forecast(mediam, h = 12)
previsao
```

```{r}
plot(previsao)
```

## Função arima

```{r}
arima = auto.arima(AirPassengers)
arima
```

```{r}
plot(arima)
```

```{r}
previsao = forecast(arima, h = 24)
previsao
```

```{r}
plot(previsao)
```

# Machine Learning

É o desenvolvimento de técnicas computacionais usados para que o sistema adquira conhecimento de forma automática. Dados são usados como fonte de informação para uqe a máquina possa aprender.

Indução: É a forma de inferência lógica que permite obter conclusões a partir de um conjunto de exemplos

## CUidados na escolha dos exemplos

O aprendizado é continuo, ou seja, a maquina aprende mais conforme o tempo.
O aprendizado é mensurável, podemos medir o tamanho do aprendizado.
Durante o aprendizado a maquina cria um modelo depois de observado os dados historicos informados.

## Exemplo I

Classificação na pratica com naive Bayes

```{r}
library(e1071)
```


```{r}
credito <- read.csv('Credit.csv', sep = ',', header = T)
credito
```

```{r}
head(credito)
```

```{r}
dim(credito)
```

Classificação do registro em bad ou good

```{r}
levels(credito$class)
```

Dividir o conjunto de dados em treino e teste

70% treino e 30% teste

```{r}
amostra <- sample(2, 1000, replace = T, prob = c(0.7,0.3))
amostra
```

Dividindo em dois conjuntos de credito

```{r}
credito_treino <- credito[amostra == 1, ]
summary(credito_treino$class)
```


```{r}
credito_teste <- credito[amostra == 2, ]
summary(credito_teste$class)
```

```{r}
dim(credito_treino)
```

```{r}
dim(credito_teste)
```

Criação do modelo de predição do nave Bayes

* Formula
* Conjunto de dados

```{r}
modelo <- naiveBayes(class ~ ., credito_treino)
modelo
```

modelo de previsão

```{r}
previsao <- predict(modelo, credito_teste)
previsao
```

Usar matrix de confusão para calcular a acurácia

```{r}
confusao <- table(credito_teste$class, previsao)
confusao
```

Taxa de acerto

```{r}
taxac <- sum(diag(confusao) / sum(confusao))
taxac
```

