---
title: "R Aula 03"
output:
  html_document:
    df_print: paged
---

Estudar centralidade e a variabilidade

#Probabilidade

Probabilidade (P) -> valor real entre 0 e 1, 0<= p <= 1

##Distribuição Binomial

Funcoes:

* dbinom(), distribuição binomial
* pbinom(), distribuição cumulativa


##Calculo de probabilidade com a distribuição normal
dbniom()

* x - numero de sucessos aguardados
* size - numero de eventos
* probabilidade

Buscando 3 sucessos em 5 eventos com espaço igual a 2

```{r}
dbinom(3, 5, 0.5)
```

Sinal de transito de 4 tempos

nenhum sinal aberto -> 4 sinais

```{r}
dbinom(0, 4, 0.25)
```

encontrar 1 sinal aberto

```{r}
dbinom(1, 4, 0.25)
```

```{r}
dbinom(2, 4, 0.25)
```

```{r}
dbinom(3, 4, 0.25)
```

```{r}
dbinom(4, 4, 0.25)
```


```{r}
d <- c(dbinom(0, 4, 0.25),dbinom(1, 4, 0.25),dbinom(2, 4, 0.25),dbinom(3, 4, 0.25),dbinom(4, 4, 0.25))

plot(d)
```

##Probabilidade cumulativa

Significa todas as possibilidades possíveis

pbniom calcula a probabilidade cumulativa

```{r}
pbinom(0, 4, 0.25)
```

```{r}
pbinom(3, 4, 0.25)
```

```{r}
d1 <- c(pbinom(0, 4, 0.25),pbinom(1, 4, 0.25),pbinom(2, 4, 0.25),pbinom(3, 4, 0.25),pbinom(4, 4, 0.25))

plot(d1)
```

Prova de 12 questões
quero saber a possibilidade de ter 7 acertos em 4 alternativas

```{r}
dbinom(7, 12, 0.25)
```

```{r}
dbinom(12, 12, 0.25)
```

#Análise de distribuição normal

Cálculo da probabilidade

Numa distribuição normal eles são distribuidos igualmente pela média, 50% para cada lado

Dois dados são conhecidos:

* Media
* Desvio padrão

O gráfico de normalidade possuem:

* Todos os dados vão estar a 50% da média
* vão estar a uma distância de até 2 desvios padrões

Se isso não ocorrer é pq os dados não estão normalmente distribuídos

##Exemplos

Qual a probabilidade de encontrar um objeto com o peso menos quer 6 kg

* 6kg objeto
* media = 8
* desvio padrão = 2

Média e desvio padrão são dados conhecidos

```{r}
pnorm(6, 8, 2)
```

```{r}
pnorm(8, 8, 2)
```

Invertendo para achar o outro lado da cauda

```{r}
pnorm(6, 8, 2, lower.tail = F)
```


Encontrando a probabilidade de ser maior que 10 kg

```{r}
pnorm(10, 8, 2, lower.tail = F)
```


