---
title: "title"
output:
  html_document:
    df_print: paged
---

Ciência que utiliza das teorias probabilísticas para estudos de observação e experimento.

#Experimento e Observação

##Observação
Estudo em que os elementos não são afetados pela pesquisa

##Experimento
Condições ou tratamentos são impostos a grupos, para avaliar o resultado. Aqui possui relação de causa e efeito.

#Variáveis

##Quantitativas - Numéricas
* Contínuas
* Discretas

##Qualitativas - Categóricas

#Amostra
Parte de uma população, selecionada usando uma técnica que permita chances iguais aos elementos da população.

* Separação da popualção para teste/treino/validação
* Experiemntos diferentes

As vezes consfguimos em uma proporção menor de dados efeitos iguais ou muito semelhantes 

##Amostra aleatória simples
Elementos retirados da população de forma aleatoria
Chances iguais de serem escolhidos para todos os elementos

* Com reposição
* Sem reposição

##Amostra estratificada
Popualção dividia em estratos

##Amostra sistemática
É escolhido um número aleatório e a partir dele é criado um intervalo para os demais elementos

#Censo
Quando se pesquisa todos os indivíduos da população

#Inferência
Conclusões tiradas a partir de uma amostra

#Enviesamento
Subestima ou sperestima o parametro da população

#Custo
Margem de erro e nível de confiança

#Funções no R
Sample() -> amostra aleatoria
Strata() -> amostra estratificada
S.SY() -> amostra sistemática

```{r}
data('iris')
dim(iris)
```

```{r}
head(iris)
```

Criando uma amostra aleatória em dois conjuntos de 0 ou 1, num universo de 150 números aleatórios com probabilidade igual entre ambos.

Como as possibilidades são menor que o número total gerado haverá reposição, por isso do replace = T.


```{r}
amostra <- sample(x = c(0,1), size = 150, replace = T, prob = c(0.5,0.5))
amostra
```

Não será criado um vetor de 50%, mas algo próximo

```{r}
length(amostra[amostra == 1])
```

```{r}
length(amostra[amostra == 0])
```

```{r}
class(amostra)
```

Função set.seed() -> mantém constante o modelo de aleatoriedade

```{r}
set.seed(2345)

sample(c(100), 1)
```

#Geração de amostra estratificada

Usando o conjunto de dados iris para analisar o atributo especies
Gerar amostras de tamanho fixo escolhidos aleatoriamente

Summary comando para descrever o conjunto de dados

```{r}
summary(iris)
```

Pacote para amostras estratificadas: sampling

```{r}
library("sampling")
```

srswor -> sem reposição

```{r}
amostrairis <- strata(iris, c("Species"), size = c(25,25,25), method = 'srswor')
amostrairis
```

```{r}
summary(amostrairis)
```

#Dados estratificados

Dados com variáveis categóricas com distribuições diferentes, a proporção não é igual

Exemplo:

Vendedores
* 100 A
* 200 B
* 300 C

50% de cada

Conjunto de dados instalado no R sobre infertilidades

```{r}
data("infert")
summary(infert)
```

```{r}
dim(infert)
```

Há um universo de 248 amostras, de 248 eu quero 100

```{r}
print(round(12 / 248 * 100))
print(round(120 / 248 * 100))
print(round(116 / 248 * 100))
```

```{r}
amostra <- strata(infert, c("education"), size = c(5,48,47), method = 'srswor')
amostra
```

```{r}
summary(amostra)
```

```{r}
dim(amostra)
```

#Amostra sistemática

necessita o pacote TeachingSampling

```{r}
library("TeachingSampling")
```

Intervalo de 10 em 10

```{r}
amostra <- S.SY(150,10)
amostra
```

```{r}
amostrairis <- iris[amostra,]
amostrairis
```

```{r}
dim(amostrairis)
```


